# 陈版请进：关于固定资产计提折旧成本与项目收入不匹配的问题

提问人：kingsen307 时间：2020-05-22 12:33:09
A公司与B公司签订EMC协议（A公司为B公司提供节能项目改造，效益分享期为自项目验收合格之日起 3 年），合同规定A需要建设完成 2 个项目并经验收合格后，B公司方能向A公司支付相应的节能收益，假定其中 1 个项目于2018 年 6 月建设完成并经验收合格且实际投入使用，另一个项目于 2019 年 1 月建设完成并经验收合格，请问：A公司如何确认节能业务收入？相应的折旧成本如何计提？（如 2018 年 6 月建设完成项目转资后在当年计提折旧，但相应的收入按照合同约定无法确认，则导致有成本无收入的情形）

回答人：chenyiwei
“合同规定A需要建设完成 2 个项目并经验收合格后，B公司方能向A公司支付相应的节能收益”，也就是即使其中一个项目（甲）已经完成且正常运作，但另一项目（乙）验收不合格，还是不能收到甲项目的节能效益分成款？
对这种情况，要参考新收入准则下“合同资产”对应的规定处理。甲项目下的节能效益分成款属于合同资产（附条件的收款权利），如果根据以往历史经验和其他相关信息，预期可以顺利完成项目乙，即项目甲对应的节能效益分成款的收取不存在重大不确定性的，可以将项目甲的节能效益分成款确认为合同资产，对应贷记营业收入。如果项目乙能否顺利完成有不确定性的，则项目甲对应的收入暂时不能确认。
项目甲投入使用后，其固定资产正常计提折旧，与对应的节能效益分成款能否收到，即是否满足收入和合同资产的确认条件无关。